---
title: "Aprendizagem Estatística em Altas Dimensões [MAE0501/MAE5904/IBI5904]"
author: |
  | Ícaro Maia Santos de Castro\thanks{Número USP: 11866921}
  | Rayssa de Carvalho Roberto\thanks{Número USP: 10940828}
  | Rodrigo Aoyama Nakahara\thanks{Número USP: 3510922} 
  | Rodrigo Araujo\thanks{Número USP: 9299208}
  | Vitor Hugo Vieira de Lima\thanks{Número USP: 10263886}
date: "`r stringr::str_to_sentence(format(Sys.time(), '%B de %Y'))`"
lang: pt-BR
header-includes:
  # - \usepackage[brazilian]{babel}
  - \usepackage{float}
  - \usepackage{amsmath}
  - \usepackage{amsthm}
  - \floatplacement{figure}{H}
  - \usepackage{indentfirst}
  - \setlength{\parindent}{4em}
  - \setlength{\parskip}{1em}
  - \usepackage{booktabs}
  - \usepackage{dcolumn}
  - \usepackage{bm}
  - \usepackage{titling}
  - \thanksmarkseries{arabic} % \thanks footnotes com numeros
  - \usepackage[bottom]{footmisc} % corrige posição footnotes
  - \usepackage{pdfpages}
  - \usepackage{tocloft}
  - \renewcommand{\cftsecleader}{\cftdotfill{\cftdotsep}}
  - \usepackage{amssymb}
  - \renewcommand\qedsymbol{$\blacksquare$}
  - \usepackage{cleveref}
output: 
  pdf_document: 
    fig_caption: yes
    # number_sections: yes
    toc: true
    toc_depth: 2
#keep_tex: true
editor_options: 
  chunk_output_type: console
# bibliography: ref.bib
---
  
\pagebreak

\newcommand\invisiblesection[1]{%
  \refstepcounter{section}%
  \addcontentsline{toc}{section}{#1}%
  \sectionmark{#1}}
  
<!-- \newcommand\invisiblesection[1]{% -->
<!--   \refstepcounter{section}% -->
<!--   \addcontentsline{toc}{section}{\protect\numberline{\thesection}#1}% -->
<!--   \sectionmark{#1}} -->

<!-- \newcommand\invisiblessection[1]{% -->
<!--   \refstepcounter{subsection}% -->
<!--   \addcontentsline{toc}{subsection}{\protect\numberline{\thesection}#1}% -->
<!--   \sectionmark{#1}} -->

```{r setup, include=FALSE}
# options(tinytex.verbose = TRUE)

# template com paramentros padrao para as figuras
knitr::opts_template$set(figuras = list(echo = FALSE, 
                                        results='hide', 
                                        fig.show = "hold",
                                        fig.align = 'center',
                                        fig.ncol = 1,
                                        # fig.width = 4,
                                        # fig.height = 4,
                                        out.width = "\\textwidth",
                                        out.height = "0.9\\textheight"
))
knitr::opts_template$set(figuras2 = list(echo = FALSE, 
                                         results='hide', 
                                         fig.show = "hold",
                                         fig.align = 'center',
                                         fig.ncol = 2,
                                         fig.width = 4,
                                         out.width = "0.48\\textwidth", 
                                         out.height = "0.30\\textheight"))

knitr::opts_template$set(
  series = list(echo = FALSE, 
                results='hide', 
                fig.show = "hold",
                warning=FALSE,
                fig.align = 'center',
                fig.ncol = 1,
                fig.heigth=3, 
                fig.width=16
                # out.width = "\\textheight"
                ))

# uso: <<r, opts.label='figuras'>>=
# uso: ```{r, opts.label='figuras'}


```

```{r libs, include=FALSE}
library(tidyverse)
library(knitr)
library(stargazer)
library(tidyverse)
library(kableExtra)
library(ggplot2)
library(readxl)
library(MASS)
library(psych)
library(Hmisc)
library(GPArotation)
library(corrplot)


library(vegan)
```

```{r func_aux, include=FALSE}
# Funções auxliares ----

kable <- function(...) {
  args <- list(
    ...,
    {if(!interactive() & knitr::is_latex_output()) format = 'latex'},
    digits = 2,
    booktabs = TRUE,
    format.args = list(
      # scientific=T,
      # nsmall = 2,
      decimal.mark = ",", 
      big.mark = "."
      )
    )
  
  args <- args[!duplicated(names(args))]
  
  do.call(knitr::kable, args) %>% kable_styling(latex_options = "HOLD_position")
}



```




# Importando os dados / Limpando / Inspecionando 



```{r}

diabetes <- read.csv("diabetes.csv")
head(diabetes) %>% kable(caption="Dados.")
summary(diabetes)


```


## Renomeando a variável 

'Outcome' para 'diabetes'

```{r}

colnames(diabetes)[9] <- "diabetes"

```

## Reshape 

**Diabetes?   =>   0 : No / 1 : Yes**

```{r}

diabetes$diabetes <- as.factor(diabetes$diabetes)

levels(diabetes$diabetes) <- c("No","Yes")

```


## Visualização dos Dados {.tabset}

### Estrutura dos Dados

```{r}

str(diabetes)

```



### Dimensão

```{r}

dim(diabetes)

```


# Análise Descritiva

## Correlação entre cada variável

```{r, warning=FALSE}

library(PerformanceAnalytics)

chart.Correlation(diabetes[,-9], histogram=TRUE, col="grey10", pch=1, main="Correlação entre ás variáveis explicativas")

```





```{r, warning=FALSE}
library(GGally)

ggcorr(diabetes[,-9], name = "corr", label = TRUE)+

  theme(legend.position="none")+

labs(title="Correlação entre ás variáveis explicativas")+

theme(plot.title=element_text(face='bold',color='black',hjust=0.5,size=12))

```




# Modelagem

## train / test

```{r, warning=FALSE}

library(tidyverse)
library(modelr)
library(dplyr)

# para reprodução
set.seed(23) 

nrows <- NROW(diabetes)

index <- sample(1:nrows, 0.7 * nrows)	# shuffle and divide



# train <- diab                         # 768 test data (100%)

train <- diabetes[index,]			        # 537 test data (70%)

test <- diabetes[-index,]  		            # 231 test data (30%)


```


## Proporção de diabetes (Benign / Malignant) {.tabset}

### train

```{r}

prop.table(table(train$diabetes))

```



### test

```{r}

prop.table(table(test$diabetes))

```


## RandomForest

```{r, warning=FALSE}
library(caret)
library(randomForest)

learn_rf <- randomForest(diabetes~., data=train, ntree=500, proximity=T, importance=T)

pre_rf   <- predict(learn_rf, test[,-9])

cm_rf    <- confusionMatrix(pre_rf, test$diabetes)

cm_rf

```

```{r}

plot(learn_rf, main="Random Forest (Error Rate vs. Number of Trees)")

```



#### Prediction Plot


```{r}

plot(margin(learn_rf,test$diabetes))

```



##### Variance Importance Plot

```{r}

varImpPlot(learn_rf)

```




